【裁判字號】    89,易,3237
【裁判日期】    900227
【裁判案由】    毒品危害防制條例
【裁判全文】
臺灣桃園地方法院刑事判決                        八十九年度易字第三二三七號
    公  訴  人  臺灣桃園地方法院檢察署檢察官
    被      告  甲○○
右列被告因違反毒品危害防制條例案件，經檢察官提起公訴（八十九年度毒偵字第五
七七六號），本院判決如左：
        主  文
甲○○施用第二級毒品，累犯，處有期徒刑拾壹月。
        事  實
一、甲○○曾於民國八十六年間，因麻藥案件，經本院於八十七年二月二十六日，以
    八十六年易字第三六八二號判決判處有期徒刑五月，於同年五月十八日確定，於
    八十八年三月一日執行完畢，詎仍不知悛悔。復因施用毒品案件，經本院裁定送
    觀察、勒戒後，認無繼續施用傾向，經台灣桃園地方法院檢察署檢察官於八十七
    年八月十三日，以八十七年度偵字第一六三一五號不起訴處分確定。復因施用第
    二級毒品安非他命案件，經本院於八十七年十二月十六日，以八十七年度毒聲字
    第三三六九號裁定送觀察、勒戒，認有繼續施用傾向，再經本院於八十八年一月
    十二日，以八十八年度毒聲字二０九號裁定令入戒治處所施以強制戒治，同時經
    本院於八十八年三月十六日，以八十八年度易字第三四二號判決判處有期徒刑八
    月，上訴後，經台灣高等法院駁回上訴，於同年八月六日確定（尚未執行完畢）
    。嗣經本院於八十八年六月七日以八十八年度毒聲字第三一六三號裁定停止戒治
    所餘戒治期間付保護管束，詎其復基於施用第二級毒品安非他命之犯意，於八十
    九年九月十四日凌晨三時許回溯九十六小時內某刻，在台灣地區某不詳處所，非
    法施用第二級毒品安非他命。嗣於八十九年九月十四日凌晨一時三十分許，在台
    中市○○路八十八巷三號為警查獲。
二、案經台中市警察局移送台灣台中地方法院檢察署檢察官呈請台灣高等法院檢察署
    檢察官令轉臺灣桃園地方法院檢察署檢察官偵查起訴。
        理  由
一、訊據被告甲○○矢口否認施用第二級毒品安非他命辯稱：因友人在吸食安非他命
    ，伊有吸到二手煙云云。經查：
    （一）被告於查獲時所採尿液，經送台中市衛生局檢驗結果，呈甲基安非他命陽
          性反應，有該局尿液煙毒檢驗成績書一紙附卷可稽。又個人施用安非他命
          後，約百分之九十於九十六小時內自尿中排出，從而吸食時間距採集尿液
          可得驗出甲基安非他命陽性反應時間最長可能不會超過四日，此有行政院
          衛生署藥物食品檢驗局八十一年藥壹字第００一一五六號函一紙可參。
    （二）復查，依法務部調查局第六處（八三）發技一字第０六０號函解釋：吸入
          含有甲基安非他命或煙毒之二手煙，在文獻上雖尚無能否由尿液中檢驗出
          甲基安非他命或煙毒反應之研究報告，然按本局檢驗甲基安非他命或煙毒
          案件經驗研判，若非長時間與吸毒者直接相向且存心大量吸入吸毒者所呼
          出之煙氣，以二手煙中可能存在之低劑量甲基安非他命或煙毒，應不致在
          尿液中檢驗出煙毒或甲基安非他命反應，足見被告所辯其可能吸到含有安
          非他命之二手煙之情，顯不可採。本件被告於被查獲時所排尿液既經檢驗
          呈安非他命陽性反應，是被告於被查獲採尿前回溯九十六小時內某時應有
          吸用安非他命之事實自堪認定，被告所辯顯係卸責之詞，不足採信。
    （三）又被告因施用毒品案件，經本院裁定送觀察、勒戒後，認無繼續施用傾向
          ，經台灣桃園地方法院檢察署檢察官於八十七年八月十三日，以八十七年
          度偵字第一六三一五號不起訴處分確定。復因施用第二級毒品安非他命案
          件，經本院於八十七年十二月十六日，以八十七年度毒聲字第二三六九號
          裁定送觀察、勒戒，認有繼續施用傾向，再經本院於八十八年一月十二日
          ，以八十八年度毒聲字二０九號裁定令入戒治處所施以強制戒治，同時經
          本院於八十八年三月十六日，以八十八年度易字第三四二號判決判處有期
          徒刑八月，上訴後，經台灣高等法院駁回上訴，於同年八月六日確定，此
          有台灣桃園地方法院檢察署刑案資料查註記錄表及台灣高等法院被告全國
          前案記錄表各一份在卷為憑，從而，被告係三犯毒品危害防制條例之罪，
          亦堪認定。本件事證明確，被告施用毒品犯行，應堪認定。
二、核被告甲○○所為，係犯毒品危害防制條例第十條第二項之施用第二級毒品罪。
    被告施用第二級毒品安非他命前持有之低度行為，應為施用之高度行為所吸收，
    不另論罪。被告曾於八十六年間，因麻藥案件，經本院於八十七年二月二十六日
    ，以八十六年易字第三六八二號判決判處有期徒刑五月，於同年五月十八日確定
    ，於八十八年三月一日執行完畢，此有台灣高等法院被告全國前案記錄表在卷可
    參，其於五年內再犯本件有期徒刑以上之罪，為累犯，應依刑法第四十七條規定
    加重其刑。爰審酌被告已有多次施用毒品紀錄，顯示其定力不足、意志不堅、易
    受外界誘惑，犯後否認犯行之態度等一切情狀，量處如主文所示之刑。
據上論斷，應依刑事訴訟法第二百九十九條第一項前段、毒品危害防制條例第十條第
二項，刑法第十一條前段、第四十七條，判決如主文。
本案經檢察官鄭重文到庭執行職務。
中      華      民      國    九十      年      二      月    二十七    日
                                臺灣桃園地方法院刑事第一庭
                                        法  官   陳  永  來
右正本證明與原本無異。
如不服本判決，應於判決送達後十日內向本院提出上訴狀( 應附繕本 )，上訴於
臺灣高等法院。
                                        書記官   洪  明  媚
中      華      民      國      九十     年     二     月      二十七   日
附論罪科刑依據之法條
毒品危害防治條例
第十條
          施用第一級毒品者，處六月以上五年以下有期徒刑。
施用第二級毒品者，處三年以下有期徒刑。


司法院資訊處製作；財團法人民間司法改革基金會備份。
